【裁判字號】    92,上易,1801
【裁判日期】    921231
【裁判案由】    業務侵占
【裁判全文】
臺灣高等法院臺中分院刑事判決                  九十二年度上易字第一八一號
    上  訴  人
    即  被  告  乙○○
右上訴人因業務侵占案件，不服臺灣台中地方法院九十二年度易字第一三九一號中華
民國九十二年八月六日第一審判決（起訴案號：臺灣台中地方法院檢察署九十二年度
偵緝字第三○六號），提起上訴，本院判決如左：
    主      文
原判決撤銷。
乙○○連續意圖為自己不法之所有，而侵占對於業務上所持有之物，處有期徒刑壹年
貳月。
    事      實
一、乙○○自民國八十六年十月二十三日起，任職於丁○○○保險股份有限公司（下
    稱丁○○○公司）擔任業務主任，職司保險業務之推展及向客戶收取保險費之工
    作，為從事前開業務之人。乙○○因本身財務週轉發生困難，竟意圖為自己不法
    之所有，並基於概括犯意，連續於附表所示之時間、地點，將其業務上經手收取
    之客戶保險費（詳附表侵占金額欄），易持有為所有而全數侵占入己，未依規定
    繳交給丁○○○公司。嗣因丁○○○公司清查乙○○經手收取之客戶保險費繳回
    情形時發覺有異，因而查悉上情。乙○○於偵查中經通緝，於九十二年三月六日
    為警緝獲。
二、案經丁○○○公司訴由臺灣臺中地方法院檢察署檢察官偵查起訴。
    理      由
一、訊據上訴人即被告乙○○坦承於丁○○○公司擔任業務主任，職司保險業務之推
    展及向客戶收取保險費之業務，且有向辛○○○、楊國華、江阿粉等收取保險費
    。惟矢口否認有何業務侵占犯行，辯稱：伊有將辛○○○三張保單的保險費退還
    辛○○○，請辛○○○自行到丁○○○公司繳納保險費，是辛○○○自己未去繳
    交保險費，而伊與楊國華有借貸關係，伊有請楊國華去繳該筆六萬多元的保險費
    ，江阿粉的部分，伊有用現金把支票金額補回；而依人壽保險要保書及示範條款
    第四條規定，應繳款未入帳之寬限期為三十日，即保險公司應通知或告知被告另
    補上該款，若於該款仍未補繳公司，即依第五條之規定，由準備金先行墊款，是
    被告於事後補繳，雖該行為造成業務上之困擾，惟尚未侵犯到客戶之權益，原審
    未查，致有誤判之情云云。惟查：
  (一)證人辛○○○於原審審理時證稱確有繳納三筆保險單之保險費給被告等情。而證
    人楊國華於原審審理時證稱：八十九年六月間，伊調到綠島工作，被告通知要繳
    納九十年九月份的保險費，伊向被告表示不能回來臺灣本島，被告說先開票幫伊
    代墊，伊於九十年十月份回來臺灣本島後，就給被告一張六萬三千一百六十二元
    的支票，用以繳納保險費等語。另證人江阿粉於原審審理時亦證稱確有繳納如附
    表編號五、六所示之保險費給被告等語，核與被告於本院陳稱確有向辛○○○、
    楊國華、江阿粉等收取保險費等情相符，自堪信為真實。至證人辛○○○原應繳
    納如附表編號一、二、三所示之保險費用，惟被告並未向其收足各該費用，為證
    人辛○○○於原審、被告於本院供證在卷，參以被告於本院及證人辛○○○於原
    審所述，被告嗣後退還七萬三千元給辛○○○，堪認辛○○○就附表編號一、二
    、三所示之保險費用，實際繳交給被告之金額即為被告嗣後退還之金額七萬三千
    元，檢察官就此部分認被告所侵占之金額即為應繳交之保險費金額，尚有誤會。
  (二)證人辛○○○於本院證述伊均按照繳費期限將保險費交給被告等語；而被告亦自
    承已向辛○○○收取保險費等語。雖被告係先開一張七萬六千二百六十五元的支
    票給公司，然後再向客戶辛○○○收取保險費，業據其供述在卷；惟被告亦自承
    辛○○○給伊保險費時，其所開立之上開七萬六千二百六十五元之支票尚未屆期
    ，後來伊開的支票退票等語。而依告訴代理人丙○○於原審所指：「公司不鼓勵
    員工幫客戶代墊票，但是如果有業務員以自己的名義開票，先幫客戶繳保費，到
    時候由業務員把保費繳回公司，把票抽回去，但是乙○○並沒有這樣做，而且開
    的票也退票」等語。被告於上開支票發票日屆至前既已收取證人辛○○○所繳交
    之保險費，依公司規定即應將該等保險費繳回公司，並抽回其墊繳之支票，然被
    告既未遵守公司作業規定，也未將辛○○○所繳交之保險費直接存入其支票帳戶
    以供該支票之兌領，致該墊款支票退票，足見其確有侵占上開保險費用之不法所
    有意圖及行為。雖被告嗣後有返還辛○○○七萬三千元，並囑其自行前往公司繳
    納之情，業據證人辛○○○於原審證述在卷；惟辛○○○於原審復證稱：丁○○○公司通知伊墊繳保險費時，伊始知被告未將其繳納之保險費繳付丁○○○公司
    ，伊透過朋友庚○○找被告好久後，被告才在九十一年底給伊七萬三千元等語。
    證人辛○○○遵期將九十年十月份續期保險費交付被告，被告未按時代為繳交，
    卻遲至九十一年底，始交付辛○○○七萬三千元，難謂被告無不法所有之意圖。
    另證人辛○○○於本院審理時雖一度證稱三筆保險費用，被告在九十一年農曆過
    年後約國曆二、三月間退還給伊，然嗣後又稱伊在九十一年父親節的時候在台中
    市澄清醫院住院，被告退錢給伊的時間是在伊住院後之事，伊方才所說九十一年
    二、三月間應該是在九十二年二、三月間，並提出澄清醫院九十一年八月十五日
    所開立記載賴麗玉於九十一年八月八日入院之診斷證明書影本一紙為憑。而證人
    庚○○於本院審理時亦到庭證稱被告將三筆保險費用退給辛○○○之時間約在國
    曆九十二年二月份等語，足見被告所辯伊在九十一年二、三月間即退還七萬三千
    元給辛○○○之說法並不實在。雖證人辛○○○與庚○○於本院所證被告退錢給
    辛○○○之時間係在九十二年二、三月份或九十二年二月份，與證人辛○○○於
    原審所證之時間九十一年底稍有不同，惟退錢之時間絕非在九十一年二、三月間
    ，則可確定；至渠等前後所證述之時間雖有二月之差，然本院以辛○○○於原審
    作證之時間距離還款之時間較近，當時之記憶較為清晰，因而認應以辛○○○於
    原審所證九十一年年底還款之時間為可採。至證人庚○○於本案辯論終結後又於
    九十二年十二月二十二日具狀聲明稱其於本院作證時所稱九十二年係九十一年之
    誤，應予更正云云。但查：證人庚○○於本院作證時，被告本就證人所述之時間
    有誤記而提出質疑，然本院於被告表示意見後，即再次訊問證人，依證人所證內
    容觀之，時間應非在九十一年二、三月間，證人庚○○於被告質疑其年份之證述
    有誤時，若確有其情，何以不於當時提出澄清，反於辯論終結後向本院提出聲明
    更正？已與常理不合；況上開聲明狀之內容，係審判外之書面陳述，並無證據能
    力，本院自屬無從審酌；證人庚○○嗣後向本院以書面聲明更正，自無足取。
  (三)被告就其所辯退還辛○○○七萬三千元的時間係在九十一年二、三月間一情，又
    舉所謂曾目睹其情之證人己○○為證。證人於本院審理時雖證稱：伊於九十一年
    三、四月間，在台中市一家簡餐店服務，伊看到乙○○拿一把錢給一位年約五十
    幾歲之老婦人，那一疊錢約在十萬元以內，伊去收盤子的時候有問乙○○拿那麼
    多的錢做什麼，乙○○說那是要還人家保費的云云，然經本院命其當庭指認辛○○○，證人己○○稱：「我有一點印象」、「（什麼印象？）就是身高，印象不
    是很深，因為她也是一位婦人」云云，證人己○○已無從明確證明當時所見被告
    交付金錢給該名婦人者即為辛○○○，所證已不足為有利於被告之認定。況經本
    院將被告與證人己○○隔離訊問結果：(1)關於被告當時所交付之現金幣券面額如
    何？證人己○○稱：「（是否都是千元鈔票？）除了千元鈔之外，裡面有夾雜五
    百、一佰元的錢」，被告卻稱：「（是否只有千元鈔票？還是有其他的面額？）
    只有千元鈔票，沒有其他面額的鈔票」；(2)關於乙○○交錢之時間，證人己○○
    證稱：「（你剛剛說乙○○拿錢給那位婦人的時間是什麼時候？）中午過後一、
    二點左右，江先生進來，到四點離開。該婦人是在江先生進來十五至二十分鐘左
    右進來的」，被告則稱：「（交錢的時間在幾點？）是在早上十一點左右」；(3)
    關於被告所交付之現金是否有以物品包裝：證人己○○證稱：「（你如何會去注
    意到他們在交錢？錢有沒有用東西包起來？）當時乙○○的錢是從口袋拿出來的
    ，因為錢比較多，所以我才會去注意。錢都沒有包，乙○○他從口袋拿出來」，
    被告則稱：「（現金有用什麼東西包著？）我用是小皮包裝著，錢從裡面拿出來
    的，小皮包是通常夾在腋下的那種樣式的」；(4)關於被告與該名婦人何人先抵達
    簡餐店：證人己○○證稱：「（乙○○和那位婦人是誰先到你們店裡？）江先生
    先到」，被告則稱：「（辛○○○、庚○○和你是否一起到奇盤地簡餐店？）是
    的，我帶他們二人一起進到該簡餐店」；(5)關於該名婦人如何離開：證人己○○
    證稱：「他們離開時是搭計程車離去的，是乙○○送他出去，因為我服務至上，
    替他們開門」，被告則稱：「（後來辛○○○、庚○○如何離開的？）我送他們
    二人出去，庚○○開車自用車載辛○○○離開的，我騎機車」。上開隔離訊問結
    果，證人己○○與被告相異供證之內容，均非細瑣之事；況證人己○○與被告均
    未表示該等訊問事項渠等因時隔已久不復記憶，反為極明確之答訊，然渠等供證
    竟差異若此；且證人己○○復證稱伊除看過乙○○交錢給那名婦人那次外，在其
    上班時間未再看過乙○○交錢給其他客人等語，顯然證人己○○係被告臨訟所勾
    串之證人，所為證述自不足採。
  (四)又被告雖係先行以簽發個人支票之方式代保險客戶墊付保險費，然除楊國華曾因
    個人事由要求被告先行代墊保險費之外，江阿粉均係按期繳納保險費，並無延期
    繳納或請被告代墊保險費之情形，此業據證人江阿粉於原審審理時結證明確。江
    阿粉既已遵期繳納保險費，被告只須速將江阿粉繳納之保險費交付丁○○○公司
    ，即已符合被告所指之丁○○○公司收款獎金制度之要求。足見其將向江阿粉收
    取如附表編五、六所示之保險費後私自挪用，卻改以自行簽發之個人支票交付丁○○○公司，復於票期屆至未將款項存入其支票帳戶，致該支票屆期退票，其業
    務侵占犯行實已昭然若揭，與丁○○○公司收款獎金制度完全無關。而楊國華固
    有委請被告先行墊付保險費，然被告明知其係以簽發個人支票之方式代楊國華暫
    行墊付保險費，且該支票尚未兌現，而其亦自承其自九十年十月間起，經濟狀況
    呈現窘境，則當楊國華於同年十月間給付如附表編號四所示之保險費時，其當應
    專款專用而優先將款項交回丁○○○保險公司，以抽回其簽發用以代墊楊國華保
    險費之個人支票，或存入其支票帳戶內以兌現該支票，乃其竟將款項加以挪用，
    任由前開支票屆期退票，其不法意圖至為明顯，業務侵占犯行實已相當明確，自
    不容被告以曾代楊國華簽發支票乙事，混淆其此部分之犯罪事實。此外，並有丁○○○公司續期保費送金單附卷可稽。而關於附表編號四、五所示兩筆保險費用
    ，被告係於九十二年五月十二日繳納給丁○○○公司，附表編號六之保險費則係
    在九十二年六月九日始由被告繳納給上開公司，除據證人戊○○於本院審理時證
    述屬實外，並為被告所是認。被告於附表四、五、六所示時間收取客戶所繳交之
    保險費用後，卻遲至原審審理期間之上開時間始繳付予丁○○○公司，益證被告
    有侵占之犯行。
  (五)被告雖又辯稱：依人壽保險要保書及示範條款第四條規定，應繳款未入帳之寬限
    期為三十日，即保險公司應通知或告知被告另補上該款，若於該款仍未補繳公司
    ，即依第五條之規定，由準備金先行墊款，是被告於事後補繳，雖該行為造成業
    務上之困擾，惟尚未侵犯到客戶之權益，並提出人壽保險要保書及示範條款影本
    一份為憑。經查：依被告所提人壽保險單示範條款第四條規定：「分期繳納的第
    二期以後保險費，應照本契約所載交付方法及日期，向本公司所在地或指定地點
    交付，或由本公司派員前往收取，並交付本公司開發之憑證。第二期以後分期保
    險費到期未交付時，年繳或半年繳者，自催告到達翌日起三十日內為寬限期間；
    月繳或季繳者，則自保險單所載交付日期之翌日起三十日為寬限期間。約定以金
    融機構轉帳或其他方式交付第二期以後的分期保險費者，本公司於知悉未能依此
    項約定受領保險費時，應催告要保人交付保險費，其寬限期間依前項約定處理。
    逾寬限期間仍未交付者，本契約自寬限期間終了翌日起停止效力。如在寬限期間
    內發生保險事故時，本公司仍負保險責任」；第五條規定：「要保人得於要保書
    或繳費寬限期間終了前以書面聲明，第二期以後的分期保險費於超過寬限期間仍
    未交付者，本公司應以本契約當時的保單價值準備金（如有保險單借款者，以扣
    除其借款本息後的餘額）自動墊繳其應繳的保險費及利息，使本契約繼續有效，
    但要保人亦得於次一墊繳日前以書面通知本公司停止保險費的自動墊繳。墊繳保
    險費的利息，自寬限期間終了的翌日起，按當時財政部核定的利率計算。前項每
    次墊繳保險費的本息，本公司應即出具憑證交予要保人，並於憑證上載明墊繳之
    本息及本契約保單價值準備金之餘額。保險價值準備金之餘額不足墊繳一日的保
    險費且經催告到達後逾三十日仍不交付時，本契約效力停止」；第六條規定：「
    本契約停止效力後，要保人得在停效日起二年內，申請復效。前項復效申請，經
    本公司同意並經要保人清償欠繳保險費扣除停效期間的危險保險費後之餘額，自
    翌日上午零時起恢復效力。停效期間屆滿時，本保險效力即行終止，本契約若累
    積達有保單價值準備金，而要保人未申請墊繳保險費或變更契約內容時，本公司
    應主動退還剩餘之保單價值準備金」。細繹上開條文，第四條係關於第二期以後
    保險費的交付、寬限期限及契約效力之停止；第五條係關於保險費之墊款；第六
    條係關於本契約效力恢復之規定，均係關於保險契約當事人一方之要保人權利義
    務之規定，與身為丁○○○公司業務主任，職司保險業務之推展及向客戶收取保
    險費工作之被告又有何關涉？被告引據上開條款內容，而為自己未犯業務侵占罪
    之辯解，實屬有誤，亦非可取。
  (六)本案事證明確，被告所辯均係事後卸責之詞，不足採信；其另提出所簽發支票影
    本多紙，並稱伊簽發繳給丁○○○公司之支票退票後，經公司通知後，被告均有
    處理，給付現金並收回支票云云，亦與本件被告所為應成立業務侵占罪無涉；另
    其聲請詰問證人戊○○關於九十二年五月十二日繳納保險費之過程，證人答稱：
    「因為當天被告去找我時，他在一樓，我在二十五樓，因為我不知道他的來意，
    所以我沒有帶資料下去，後來我有打電話告訴被告總共有幾筆、金額多少，內容
    就如告訴狀裡面的內容及金額，但是被告否認其中的部分，所以五月十二日只就
    他承認的金額繳納」等語，亦僅關乎被告於業務侵占犯行成立後，如何歸還侵占
    款項之問題，尚與本件被告有侵占之行為無何關聯，所證亦無從為有利於被告之
    認定。被告犯行堪以認定，自應依法論科。
二、被告乙○○任職於丁○○○公司擔任業務主任，職司保險業務之推展及向客戶收
    取保險費之工作，為從事前開業務之人，其於附表所示之時間、地點，先後將其
    業務上經手收取之客戶保險費（詳侵占金額欄），予以侵占花用，核其所為，係
    犯刑法第三百三十六條第二項之業務侵占罪。被告先後多次業務侵占犯行，時間
    緊接、方法相同，觸犯構成要件相同之罪名，顯係基於概括犯意反覆為之，為連
    續犯，依刑法第五十六條規定以一罪論，並加重其刑。原審認被告犯罪事證明確
    ，予以論罪科刑，固非無見，惟附表編號一、二、三所示保險費，其應繳月份均
    係九十年十月，此有辛○○○之續期保費送金單影本三紙在卷可憑，原判決就此
    部分認定為「八十九年」，已有未合；又被告於侵占犯罪成立後，已就附表編號
    四、五、六所示之金額於上開時間繳交給告訴人丁○○○公司，另附表編號一、
    二、三部分則退還七萬三千元給辛○○○，此有利於被告之犯後態度，原審於量
    刑時疏未審酌，亦有未洽。被告上訴意旨仍執陳詞，否認犯罪，固無足取，惟原
    判決既有上述可議之處，即屬無可維持，應由本院將原判決撤銷改判。爰審酌被
    告已有恐嚇罪之刑事前案紀錄，有臺灣高等法院被告全國前案紀錄表及臺灣臺中
    地方法院檢察署刑案資料查註紀錄表附卷可稽，已見其素行非佳，而其因個人經
    濟窘境即侵占業務上經手收取之客戶保險費，造成丁○○○公司及投保客戶之困
    擾及損害，犯罪動機及目的均非良善，且犯後未能坦認犯行，並勾串證人己○○
    為不實之證述，企圖規避業務侵占之刑責，惟其於案發後已於前述時間繳交附表
    編號四、五、六所示之金額予告訴人公司，並退還七萬三千元給辛○○○等一切
    情狀，量處如主文第二項所示之刑，以示懲儆。
三、公訴意旨另以：被告乙○○意圖為自己不法之所有，於八十九年十二月十五日，
    將業務上持有之辛○○○理賠給付款三萬元，易持有為所有而侵占入己，因認被
    告另涉有刑法第三百三十六條第二項之業務侵占罪嫌。訊據被告乙○○否認有此
    部份之犯行，其於原審審理時固坦承「授權核付住院醫療預付金報告單」上「乙○○」的簽名是其所親簽，並親自領取三萬元預付金等語，惟亦矢口否認侵占該
    筆預付金，辯稱：伊有將三萬元理賠給付款（預付金）交給辛○○○。「授權核
    付住院醫療預付金報告單」是賴貴玲送件的，當天因為萬經理不在，所以請組訓
    課長陳泰祐核章等語。經查，證人辛○○○於原審審理時證稱：伊於八十九年十
    二月間，並無因騎機車出車禍受傷而住院之事，亦未曾請被告幫忙請領保險金，
    被告向丁○○○公司請領保險金，伊事先並不知情，也沒有拿到任何保險金等語
    。顯見，此部分純係被告杜撰辛○○○車禍受傷住院之事實，向丁○○○公司詐
    領保險金無訛。雖證人辛○○○於九十二年六月十一日原審審理時證稱：伊在八
    十九年十二月間有出過車禍，當時腳部、手部受有擦傷，伊有要被告向丁○○○
    公司請領保險金，被告有請領出來，但因伊並未住院，故請被告將款項拿回退還
    給丁○○○公司，被告退還款項後有給伊一張退還款項之郵政劃撥儲金存款收據
    等語，然辛○○○於九十二年六月二十日原審審理時業已向原審主動承認伊於九
    十二年六月十一日之證詞，係被告要求伊配合其說詞在法庭上作偽證，伊因不知
    事情的嚴重性而說謊等語。且依前開郵政劃撥儲金存款收據觀之，其劃撥時間為
    九十二年六月六日，顯係於九十二年六月十一日庭期前臨訟所劃撥之款項，目的
    係在營造其業已歸還辛○○○理賠給付款項之事實。且如辛○○○確曾要求被告
    請領住院預付金，實無可能於請領後又要求被告歸還丁○○○公司，如卻有必要
    歸還，何以又拖廷二年多始於臨訟時倉促歸還，是辛○○○於原審九十二年六月
    十一日審理時之證詞，顯為配合被告說詞之偽證，自以其後更異之說詞堪予採信
    。又證人賴貴玲於原審審理時證稱：辛○○○並非其保險客戶，其並未在「授權
    核付住院醫療預付金報告單」送件人欄簽名，亦未代被告送件給公司組訓課長陳
    泰祐核章等語；證人陳泰祐於原審審理時證稱：「授權核付住院醫療預付金報告
    單」是由伊核章的，原本公司的流程是要由經理蓋章，但是因為當天公司經理不
    在，所以是由被告拿來給伊蓋章。因為被告的太太是處長，伊跟處長比較熟，公
    司比較注重對客戶的理賠，而且事故發生時，客戶的保險業務員跟經理報告，經
    理有空就會陪同保險業務員去醫院探視客戶，故伊沒有實際審核是否是賴貴玲要
    送件。而且以伊的工作性質，並沒有辦法作審核，且當天的業務相當繁忙，也沒
    有時間作實際審核等語；而證人陳佩慧於原審審理時證稱：伊是前開「授權核付
    住院醫療預付金報告單」的經辦，伊會審核「授權核付住院醫療預付金報告單」
    是否經過服務人員和單位主管的核章。如果一切都符合規定，伊會先將預付金交
    由實際領取預付金的業務員簽名，所以伊可以確定前開三萬元預付金是被告所領
    取的等語，此外，並有授權核付住院醫療預付金報告單乙紙在卷足憑，俱見被告
    不僅杜撰辛○○○受傷住院之事實，向丁○○○公司詐領保險金，且偽造賴貴玲
    為送件人名義之「授權核付住院醫療預付金報告單」，容另涉有刑法第三百三十
    九條第一項之詐欺取財罪嫌及同法第二百十六條行使第二百十條之偽造私文書罪
    嫌，並非被告合法持有前開三萬元之理賠給付款後，始易持有為所有而加以侵占
    入己。然法院得否變更檢察官起訴所引應適用之法條，以判決所認定之事實與起
    訴事實是否同一而定，起訴事實與判決事實是否同一，則採基本事實同一說，其
    基本事實是否同一，係以社會事實為準。業務侵占罪與詐欺取財罪及行使偽造私
    文書罪之社會基本事實並不相同，檢察官就前開部分既以業務侵占罪起訴，而起
    訴書並未敘及詐欺取財及行使偽造私文書之事實，法院自不得引用刑事訴訟法第
    三百條之規定，變更檢察官所引應適用之條，亦無從就詐欺取財罪嫌、行使偽造
    私文書罪嫌併予審理。本院就此部分既查無其他積極證據足資證明被告有何公訴
    人所指之業務侵占行為，核屬不能證明被告犯業務侵占罪，本應諭知無罪之判決
    ，然公訴意旨認此部分與前開有罪部分有連續犯裁判上一罪關係，本院爰不另為
    無罪之諭知，附此說明。至被告另涉有刑法第三百三十九條第一項之詐欺取財罪
    嫌及同法第二百十六條行使第二百十條之偽造私文書罪嫌，當由檢察官於本案確
    定後另行依法為適當之處理，附予敘明。
據上論結，應依刑事訴訟法第三百六十九條第一項前段、第三百六十四條、第二百九
十九條第一項前段，刑法第五十六條、第三百三十六條第二項，罰金罰鍰提高標準條
例第一條前段，判決如主文。
本案經檢察官甲○○到庭執行職務。
中      華      民      國      九十二    年    十二    月    三十一    日
                                    臺灣高等法院臺中分院刑事第四庭
                                          審判長法  官  洪  耀  宗
                                                法  官  蕭  錦  鍾
                                                法  官  江  德  千
右正本證明與原本無異。
不得上訴。
                                                書記官  吳  麗  琴
中      華      民      國      九十三   年       一      月     二     日
附錄本案論罪科刑法條全文：
刑法第三百三十六條第二項：
對於業務上所持有之物，犯前條第一項之罪者，處六月以上五年以下有期徒刑，得併
科三千元以下罰金。
附表：
┌──┬───────────┬─────┬─────┬──────────────┐
│編號│侵    占    時    間  │ 保費金額 │侵占金額  │保單年、月份、號碼及要保人  │
│    ├───────────┤（新臺幣）│（新台幣）│                            │
│    │侵    占    地    點  │          │          │                            │
├──┼───────────┼─────┼─────┼──────────────┤
│ 一 │九十年十月間某日      │二萬七千七│附表編號一│九十年十月份續期保險費      │
│    ├───────────┤百三十元  │、二、三等│保單號碼0000000000│
│    │臺中縣烏日鄉○○路附近│          │三筆保險費│要保人：辛○○○            │
├──┼───────────┼─────┤，辛○○○├──────────────┤
│ 二 │九十年十月間某日      │八千八百十│實際繳納合│九十年年十月份續期保險費    │
│    ├───────────┤四元      │計七萬三千│保單號碼0000000000│
│    │臺中縣烏日鄉○○路附近│          │元；其中編│要保人：辛○○○            │
├──┼───────────┼─────┤號二、三兩├──────────────┤
│ 三 │九十年十月間某日      │三萬九千七│筆金額是同│九十年十月份續期保險費      │
│    ├───────────┤百二十一元│時繳納    │保單號碼0000000000│
│    │臺中縣烏日鄉○○路附近│          │          │要保人：辛○○○            │
├──┼───────────┼─────┼─────┼──────────────┤
│ 四 │九十年十月間某日      │六萬三千一│同上      │九十年九月份續期保險費      │
│    ├───────────┤百六十二元│          │保單號碼0000000000│
│    │臺中市○區○○○街七八│          │          │                            │
│    │號                    │          │          │要保人：楊國華              │
├──┼───────────┼─────┼─────┼──────────────┤
│ 五 │九十年九月間某日      │二萬二千四│同上      │九十年九月份續期保險費      │
│    ├───────────┤百九十七元│          │保單號碼0000000000│
│    │臺中市○○路附近      │          │          │要保人：江阿粉              │
├──┼───────────┼─────┼─────┼──────────────┤
│ 六 │九十年九月間某日      │一萬三千五│同上      │九十年九月份續期保險費      │
│    ├───────────┤百九十四元│          │保單號碼0000000000│
│    │臺中市○○路附近      │          │          │要保人：江阿粉              │
└──┴───────────┴─────┴─────┴──────────────┘
                                                                    Ｉ


司法院資訊處製作；財團法人民間司法改革基金會備份。
